臺灣高等法院刑事判決               100年度上易字第1992號
上  訴  人
即  被  告  鄭正達
上列上訴人即被告因犯竊盜等案件，不服臺灣板橋地方法院99年
度易字第3158號，中華民國100 年7 月12日第一審判決（起訴案
號：臺灣板橋地方法院檢察署99年度偵字第1604號、99年度偵緝
字第95、96號），提起上訴，本院判決如下：
    主  文
上訴駁回。
    理  由
一、按不服地方法院之第一審判決而上訴者，應向管轄第二審之
    高等法院為之；又上訴書狀應敘述具體理由，上訴書狀未敘
    述上訴理由者，應於上訴期間屆滿後20日內補提理由書於原
    審法院，逾期未補提者，原審法院應定期間先命補正；第二
    審法院認為上訴書狀未敘述理由或上訴有第362 條前段之情
    形者，應以判決駁回之，刑事訴訟法第361 條、第367 條分
    別定有明文。
二、經查，本件上訴人即被告鄭正達係於民國100 年7 月12日經
    原審以99年度易字第3158號判決：鄭正達犯如附表所示之罪
    ，各處如附表所示之刑，罰金部分應執行罰金新臺幣壹萬捌
    仟元，如易服勞役，以新臺幣壹仟元折算壹日；有期徒刑部
    分應執行有期徒刑壹年貳月；扣案之螺絲起子、扳手、鑽筆
    各壹支、字體為「6 」、「9 」、「E 」之貼紙各壹枚、黑
    色廣告紙壹張及砂紙肆張均沒收。該判決於100 年7 月19日
    送達被告後，被告於上訴期間內之100 年8 月1 日具狀提起
    上訴，有前開判決書、送達證書及上訴狀之收受日期章戳可
    憑，惟被告提起上訴時，僅以「茲因上訴人鄭正達不服99年
    度易字第3158號臺灣板橋地方法院刑事判決，依法提起上訴
    ，理由後補。」表明上訴意旨，而未敘述具體之上訴理由，
    且未於上訴期間屆滿後20日內補提理由書，原審乃於100 年
    8 月5 日命被告於文到7 日內補正，並於100 年8 月10日送
    達於被告收受，此有該通知及送達證書附卷可稽（見原審卷
    第135 、136 頁），被告逾期迄未補提上訴理由書，亦經本
    院查詢在案，有公務電話查詢紀錄表可稽。因認被告之上訴
    不合法律上之程式，爰不經言詞辯論，逕予駁回。
三、據上論結，應依刑事訴訟法第367 條前段、第372 條，判決
    如主文。
中    華    民    國     100    年    9    月    1    日
                  刑事第四庭  審判長法  官  陳筱珮
                                    法  官  孫惠琳
                                    法  官  邱滋杉
以上正本證明與原本無異。
不得上訴。
                                    書記官  劉貞達
中    華    民    國     100    年    9    月    1    日
附表：
┌──┬────────────────────────┐
│犯罪│                      主文                      │
│事實│                                                │
├──┼────────────────────────┤
│(一)  │鄭正達意圖為自己不法之所有，而侵占離本人所持有之│
│    │物，處罰金新臺幣伍仟元，如易服勞役，以新臺幣壹仟│
│    │元折算壹日。                                    │
├──┼────────────────────────┤
│(二)  │鄭正達行使變造普通重型機車牌照，足以生損害於公眾│
│    │及他人，累犯，處有期徒刑肆月。扣案之螺絲起子、扳│
│    │手、鑽筆各壹支、字體為「6 」、「9 」、「E 」之貼│
│    │紙各壹枚、黑色廣告紙壹張及砂紙肆張均沒收。      │
├──┼────────────────────────┤
│(三)  │鄭正達結夥三人以上竊盜，累犯，處有期徒刑捌月。  │
├──┼────────────────────────┤
│(四)  │鄭正達意圖為自己不法之所有，而侵占離本人所持有之│
│    │物，處罰金新臺幣壹萬元，如易服勞役，以新臺幣壹仟│
│    │元折算壹日。                                    │
├──┼────────────────────────┤
│(五)  │鄭正達行使變造普通重型機車牌照，足以生損害於公眾│
│    │及他人，累犯，處有期徒刑肆月。扣案之螺絲起子、扳│
│    │手、鑽筆各壹支、字體為「6 」、「9 」之貼紙各壹枚│
│    │、黑色廣告紙壹張及砂紙肆張均沒收。              │
├──┼────────────────────────┤
│(六)  │鄭正達意圖為自己不法之所有，而侵占離本人所持有之│
│    │物，處罰金新臺幣陸仟元，如易服勞役，以新臺幣壹仟│
│    │元折算壹日。                                    │
└──┴────────────────────────┘